最　高　行　政　法　院　裁　定
                                      100年度裁字第250號
再 審原 告  廖彩杏
再 審被 告  財政部高雄市國稅局
代　表　人　何瑞芳
上列當事人間營業稅事件，再審原告對於中華民國99年8月26日
本院99年度判字第864號判決，提起再審之訴，本院裁定如下：
　　主  文
再審之訴駁回。
再審訴訟費用由再審原告負擔。
　　理  由
一、按提起再審之訴，應依行政訴訟法第277條第1項第4款之規
    定表明再審理由，此為必須具備之程式。所謂表明再審理由
    ，必須指明確定判決有如何合於法定再審事由之具體情事，
    始為相當。倘僅泛言有何條款之再審事由，而無具體情事者
    ，尚難謂已合法表明再審理由。如未表明再審理由，法院無
    庸命其補正。
二、再審原告未依規定申請營業登記，自民國（下同）87年5月
    起至89年3月止，銷售貨物予高鋁金屬股份有限公司（下稱
    高鋁公司），計87年新臺幣（下同）2,904,762元，88年952
    ,381元，89年952,381元，合計4,809,524元（不含稅），逃
    漏營業稅240,476元，經財政部賦稅署91年4月1日查獲，移
    由再審被告審理違章成立，除核定補徵營業稅240,476元，
    並按所漏稅額處以3倍罰鍰計721,400元（計至百元止，下同
    ）。再審原告不服，申經復查結果，未獲變更，循序提起行
    政訴訟，經原審法院以94年度訴字第273號判決（下稱前程
    序原審判決）駁回。再審原告不服，提起上訴，經本院以96
    年度判字第1914號判決將前程序原審判決廢棄發回後，高雄
    高等行政法院96年度訴更一字第40號判決仍駁回再審原告在
    原審之訴，再審原告復提起上訴，經本院99年度判字第864
    號判決（下稱原確定判決）駁回，再審原告遂對之提起再審
    。
三、本件再審原告主張原確定判決有行政訴訟法第273條第1項第
    1款再審事由，略以：再審原告於前審主張再審原告之案件
    於93年3月23日前尚未審查完竣，再審被告卻於同年月8日即
    作成處分決定書，核與行政程序法第8條及第9條之規定相悖
    ，依據同法第101條、第111條規定，該處分書自應屬當然無
    效。原確定判決未適用行政程序法第96條第1項第2款，及同
    法第111條第7款規定，有判決適用法規顯有錯誤之情事。再
    審原告於前審程序中主張，再審被告對於其所指再審原告有
    從事舊鋁回收買賣，透過二資社銷售貨物與高鋁公司等應繳
    納營業稅之積極事實，如再審原告透過二資社何社員、何時
    間、何種價格、舊鋁製品數量等事實應負舉證責任－原確定
    判決不採有舉證責任分配錯誤，違背證據法則之違背法令等
    語，為其論據。惟，經核再審原告之再審理由，無非重述其
    在前程序原審審理時業經主張而為前程序原審判決及原確定
    判決摒棄不採之陳詞，或係執其一己之法律見解，而對於前
    程序原審判決及原確定判決究有如何合於行政訴訟法第273
    條第1項第1款之具體情事，則未據敘明，依首開規定及說明
    ，其再審之訴自非合法。
四、據上論結，本件再審之訴為不合法。依行政訴訟法第278條
    第1項、第104條、民事訴訟法第95條、第78條，裁定如主文
    。
中　　華　　民　　國　　100　 年　　1　　 月　　27　　日
                    最高行政法院第二庭
                        審判長法官　高　啟　燦
                              法官　黃　合　文
                              法官　鄭　忠　仁
                              法官　劉　介　中
                              法官　陳　鴻　斌

以  上  正  本  證  明  與  原  本  無  異
中　　華　　民　　國　　100　 年　　1　　 月　　27　　日
　　　　　　　　　　　　　　　書記官　張　雅　琴